【裁判字號】    92,裁,1096
【裁判日期】    920814
【裁判案由】    撫慰金
【裁判全文】
最  高  行  政  法  院  裁  定                  九十二年度裁字第一○九六號
    聲  請  人  甲○○
右聲請人因撫慰金事件，對於中華民國九十一年七月二十五日本院九十一年度裁字第
七二三號裁定，聲請再審。本院裁定如左：
    主  文
再審之聲請駁回。
再審訴訟費用由聲請人負擔。
    理  由
一、按對於確定裁定聲請再審，依行政訴訟法第二百八十三條準用同法第二百七十七
    條第一項第四款之規定，必須表明再審理由及關於再審理由並遵守不變期間之證
    據。所謂表明再審理由，必須指明確定裁定有如何合於行政訴訟法第二百七十三
    條所定再審事由之具體情事，始為相當，倘僅泛言有何條款之再審事由，而無具
    體情事，即難謂已表明再審事由，其再審之聲請，即屬不合法。
二、本件聲請人對本院九十一年度裁字第七二三號裁定（下稱原裁定）聲請再審，以
    聲請人因九二一大地震，所居住之房屋部分全倒，已於九二一後不久申請發給慰
    助金，相對人南投縣南投市公所並早已派員勘查，此有相對人答辯所附之南投縣
    南投市ＸＸ里九二一震災住屋勘查報表可證，若聲請人未申請發給慰助金，相對
    人為何前往查勘？且初勘、覆勘又做何用？故相對人實早已提出申請，原裁定就
    此部分漏未斟酌。又原裁定認聲請人未依訴願法第五十六條第三項之規定提出已
    向相對人申請之申請表影本及相對人已受理之證明文件，為裁定駁回之理由亦有
    漏未斟酌之處，蓋新訴願法至八十九年七月一日方施行，然九二一係於八十八年
    所發生，申請時約在八十八年十月間，該時施行之舊訴願法並無要求提出上述資
    料才得訴願，聲請人依當時有效之法律並不須提出該等資料，以此要求聲請人預
    知且準備未來法律之要求，不但過苛且不合常理。況九二一後不久在餘震不斷、
    斷水斷電之情形下並無處影印？原裁定均未論及聲請人所提之法律及事實之狀況
    ，顯亦漏未斟酌，爰依行政訴訟法第二百七十三條、第二百八十三條規定聲請再
    審云云。經查上開理由，無非對於原裁定以聲請人未依法提出申請之事實為爭執
    ，而對原裁定係以聲請人不符訴願法第二條第一項所定得提起訴願之要件，第一
    審因而為聲請人敗訴之裁定，洵無違誤，抗告意旨指摘該裁定不合，求為廢棄，
    為無理由而予駁回，究有如何符合行政訴訟法第二百七十三條第一項所列何款之
    再審情形，並未具體表明，是其泛指原裁定有行政訴訟法第二百七十三條之再審
    事由，參照首開規定，其再審之聲請為不合法，應予駁回。又八十九年七月一日
    施行之訴願法第二條第一項與修正前同法第二條第二項之規定意旨相同，聲請人
    主張本件依修正前之訴願法無須提出申請即得訴願云云，不無誤解，附此指明。
三、依行政訴訟法第二百八十三條、第二百七十八條第一項、第一百零四條、民事訴
    訟法第九十五條、第七十八條、第八十五條第一項前段，裁定如主文。
中    華    民    國    九十二      年      八        月      十四      日
                    最 高 行 政 法 院  第 四 庭
                                審 判 長 法  官      廖  政  雄
                                         法  官      趙  永  康
                                         法  官      林  清  祥
                                         法  官      鍾  耀  光
                                         法  官      姜  仁  脩
右  正  本  證  明  與  原  本  無  異
                                         法院書記官  蘇  金  全
中    華    民    國    九十二      年      八        月      十五      日


司法院資訊處製作；財團法人民間司法改革基金會備份。
